【裁判字號】    97,裁,3511
【裁判日期】    970710
【裁判案由】    虛報進口貨物產地
【裁判全文】
最  高  行  政  法  院  裁  定
                                      97年度裁字第3511號
上  訴  人  仲乾實業社
代  表  人  甲○○
訴訟代理人  王炯棻律師
被 上訴 人  財政部高雄關稅局
代  表  人  乙○○
上列當事人間虛報進口貨物產地事件，上訴人對於中華民國97年
3月31日高雄高等行政法院96年度訴字第1079號判決，提起上訴
，本院裁定如下：
    主  文
上訴駁回。
上訴審訴訟費用由上訴人負擔。
    理  由
一、按對於高等行政法院判決之上訴，非以其違背法令為理由，
    不得為之，行政訴訟法第242條定有明文。依同法第243條第
    1項規定，判決不適用法規或適用不當者，為違背法令；而
    判決有同條第2項所列各款情形之一者，為當然違背法令。
    是當事人對於高等行政法院判決上訴，如依行政訴訟法第24
    3條第1項規定，以高等行政法院判決有不適用法規或適用不
    當為理由時，其上訴狀或理由書應有具體之指摘，並揭示該
    法規之條項或其內容；若係成文法以外之法則，應揭示該法
    則之旨趣；倘為司法院解釋或本院之判例，則應揭示該判解
    之字號或其內容。如以行政訴訟法第243條第2項所列各款情
    形為理由時，其上訴狀或理由書，應揭示合於該條項各款之
    事實。上訴狀或理由書如未依此項方法表明者，即難認為已
    對高等行政法院判決之違背法令有具體之指摘，其上訴自難
    認為合法。
二、上訴人於民國95年1月24日委由鑫昌報關有限公司向被上訴
    人所屬前鎮分局報運進口越南產製POLISHED TILE 60CM×60
    CM（UNGLAZED）拋光磚乙批（進口報單號碼：BC/95/K289/0
    028號），電腦核定以C3（貨物查驗）方式通關。被上訴人
    以來貨產地尚有疑義，乃依關稅法第18條第3項規定准上訴
    人繳納相當保證金後先予放行，事後再加審查。嗣經查核結
    果，來貨產地為中國大陸，核屬未經經濟部公告准許輸入之
    大陸物品，上訴人涉有虛報進口貨物產地、逃避管制之違法
    情事，乃依海關緝私條例第37條第3項規定，轉據同條例第3
    6條第1項、第44條、加值型及非加值型營業稅法第51條第7
    款、貿易法第21條第1項規定，處貨價2倍之罰鍰計新臺幣（
    下同）817萬4,088元，並追徵所漏進口稅款63萬5,187元（
    含進口稅40萬8,704元、營業稅22萬4,787元、推廣貿易服務
    費1,696元）。上訴人不服，循序提起本件行政訴訟。案經
    原審駁回其訴。上訴人對於高等行政法院判決上訴，雖以該
    判決違背法令為由，惟核其上訴理由，係就原審取捨證據、
    認定事實之職權行使，指摘其為不當，並就原審已論斷者，
    泛言未論斷，或就原審所為論斷，泛言其論斷矛盾，而非具
    體說明其有何不適用法規或適用法規不當之情形，並揭示該
    法規之條項或其內容，及合於行政訴訟法第243條第2項所列
    各款之事實，難認對該判決之如何違背法令已有具體之指摘
    。依首開規定及說明，應認其上訴為不合法。另原判決以上
    訴人提出之原產地證明既與實到貨物經鑑定之結果不符，自
    應以現實鑑定之證據力為強，是該產地證明書等資料，即無
    推翻鑑定結果之效力，並敘明上訴人請求將本件產地證明書
    影本函請駐胡志明市臺北經濟文化辦事處查證該產地證明書
    之內容是否真正，尚無必要。上訴意旨猶以原審未依其申請
    調查，指責原判決理由不備，亦難認對該判決之如何違背法
    令已有具體之指摘。併此敘明。
三、據上論結，本件上訴為不合法，依行政訴訟法第249條第1項
    前段、第104條、民事訴訟法第95條、第78條，裁定如主文
    。
中    華    民    國    97    年    7     月    10    日
                    最高行政法院第二庭
                        審判長法官  高  啟  燦
                              法官  劉  介  中
                              法官  黃  合  文
                              法官  廖  宏  明
                              法官  楊  惠  欽
以  上  正  本  證  明  與  原  本  無  異
中    華    民    國    97    年    7     月    10    日
                              書記官  彭  秀  玲


司法院資訊處製作；財團法人民間司法改革基金會備份。
